最高法院刑事判決                            八十八年度台上字第二○九九號
    上  訴  人  甲○○
右上訴人因偽造文書案件，不服台灣高等法院中華民國八十七年七月七日第二審判決
（八十七年度上訴字第一一五六號，起訴案號：台灣台北地方法院檢察署八十六年度
偵字第一五三四四號），提起上訴，本院判決如左：
    主  文
上訴駁回。
    理  由
按刑事訴訟法第三百七十七條規定，上訴於第三審法院，非以判決違背法令為理由，
不得為之。是提起第三審上訴，應以原判決違背法令為理由，係屬法定要件。如果上
訴理由狀並未依據卷內訴訟資料，具體指摘原判決不適用何種法則或如何適用不當，
或所指摘原判決違法情事，顯與法律規定得為第三審上訴理由之違法情形，不相適合
時，均應認其上訴為違背法律上之程式，予以駁回。本件原判決綜合調查證據之結果
，認上訴人甲○○牽連犯有刑法第二百十六條第二百十條行使偽造私文書，足以生損
害於公眾及他人罪，第二百十四條使公務員登載不實文書罪，及同法第三百三十九條
第二項詐欺得利罪（除使公務員登載不實文書部分外，餘二罪亦均有想像競合犯關係
）之事實，因而撤銷第一審之科刑判決，改判仍依牽連犯及想像競合犯關係，從一重
之前罪處斷，量處有期徒刑陸月，已詳認定犯罪事實之依據及憑以認定之理由，並
對上訴人否認犯罪之辯詞，如何不足採信，均已依據卷內資料予以指駁及說明，從形
式上觀察，原判決並無違背法令情形。上訴意旨謂：上訴人與許飛樂原為同居關係，
二人均為世界移民顧問有限公司股東，因許飛樂健康欠佳，故公司業務與財務均由上
訴人主導，其餘股東僅係掛名，並未出資，故股份並無實質價值。許飛樂生前已向家
父表明心跡，願將其股份及公司資產交與上訴人，但需照顧其年幼二子，原判決不採
上訴人辯詞，遽予論處罪刑，殊有未當等語，係就原判決已詳為論斷與說明之事項，
再為事實上之爭執，殊非適法之第三審上訴理由。又證人高千惠、蟻美琴、高一煒等
人於第一審或在原審之證言，如何不足為有利上訴人之認定，原判決理由二(三)已詳述
其取捨之意見，上訴再事爭論，難謂適法。再上訴人所犯本件之罪為非告訴乃論罪，
告訴人鄔碧玲為被害人許家銘、許倍銘之生母，鄔碧玲與許飛樂雖已離婚，許家銘、
許倍銘固由許飛樂監護，但鄔碧玲於許飛樂死後，提起本件告訴，依民法第一千零五
十一條及刑事訴訟法第二百三十三條第一項規定，原審為實體上之判決，於法並無不
合。此外，上訴人徒憑己意，對原審職權之適法行使及原判決理由已詳為論斷之事項
，任意爭辯，顯與法定上訴第三審之形式要件不符，其上訴違背法律上之程式，應予
駁回。
據上論結，應依刑事訴訟法第三百九十五條前段，判決如主文。
中      華      民      國    八十八    年      四      月    二十二    日
                              最高法院刑事第七庭
                                  審判長法官  謝  家  鶴
                                        法官  洪  文  章
                                        法官  花  滿  堂
                                        法官  陳  世  淙
                                        法官  洪  佳  濱
      右正本證明與原本無異
                                              書  記  官
中      華      民      國    八十八    年      四      月     三十     日
